臺灣基隆地方法院刑事裁定
111年度聲字第870號
                                      111年度聲字第871號
聲  請  人  法務部○○○○○○○○
被      告  陳明雄


                    （現在法務部○○○○○○○○附設勒戒所觀察勒戒中）
上列被告因違反毒品危害防制條例案件（臺灣基隆地方檢察署11
1年度毒偵字第89號），經檢察官聲請觀察勒戒（臺灣基隆地方
檢察署111年度聲觀字第28號），本院於民國111年2月9日以111
年度毒聲字第55號裁定令入勒戒處所觀察勒戒，因陳報人於111
年11月3日18時40分起至同日18時49分止、於111年11月6日15時0
分起至同日15時20分止，各因急迫先行對被告施用戒具之束縛身
體處分，並於實施後陳報本院核准，本院裁定如下：
    主  文
法務部○○○○○○○○對被告甲○○自民國111年11月3日18時40分起至同
日18時49分止、111年11月6日15時0分起至同日15時20分止，各
因急迫先行施用戒具之處分，各應予核准。
    理  由
一、陳報意旨略以：被告甲○○於民國111年11月3日18時40分，在
    法務部○○○○○○○○辦理新收程序時，因情緒不穩並推桌子之行
    為，多次勸阻無效，有暴行之虞、擾亂秩序之虞，因急迫先
    行施用戒具手銬2付，迨至同日18時49分止，上揭原因消滅
    後，始解除被告之上開戒具，乃依羈押法第18條第2項第1款
    、第4項前段規定、看守所施用戒具與施以固定保護及保護
    室收容管理辦法第22條規定，爰依法陳報法院裁定核准等語
    【本院111年度聲字第870號案件】。又被告甲○○於111年11
    月6日15時0分，在法務部○○○○○○○○南舍16房大聲喧嘩，多次
    勸阻無效，有擾亂秩序之虞，因急迫先行施用戒具手銬1付
    ，迨至同日15時20分止，上揭原因消滅後，始解除被告之上
    開戒具，乃依羈押法第18條第2項第1款、第4項前段規定、
    看守所施用戒具與施以固定保護及保護室收容管理辦法第22
    條規定，爰依法陳報法院裁定核准等語【本院111年度聲字
    第871號案件】。
二、按被告有下列情形之一，經為羈押之法院裁定核准，看守所
    得單獨或合併施用戒具、施以固定保護或收容於保護室，並
    應通知被告之辯護人：一、有脫逃、自殘、暴行、其他擾亂
    秩序行為之虞。二、有救護必要，非管束不能預防危害；第
    2項情形如屬急迫，得由看守所先行為之，並應即時陳報為
    羈押之法院裁定核准，法院不予核准時，應立即停止使用，
    羈押法第18條第2項、第4項分別定有明文。又看守所施用戒
    具與施以固定保護及保護室收容管理辦法第1條：「本辦法
    依羈押法（以下簡稱本法）第十八條第八項規定訂定之。」
    、第22條：「有關受觀察、勒戒人、收容少年及被管收人之
    施用戒具、施以固定保護及收容於保護室事項，得準用本辦
    法之規定。」定有明文規定，合先敘明。
三、本院查：
　㈠被告甲○○因違反毒品危害防制條例案件，經臺灣基隆地方檢
    察署111年度毒偵字第89號案件，經檢察官以111年度聲觀字
    第28號案件聲請觀察勒戒，由本院於111年2月9日以111年度
    毒聲字第55號裁定：「甲○○施用第一級毒品，令入勒戒處所
    觀察、勒戒，其期間不得逾貳月」等情節，亦有本院111年
    度毒聲字第55號刑事裁定書1件在卷可稽。又被告於111年11
    月3日執行上開觀察勒戒入現在法務部○○○○○○○○附設勒戒所
    觀察勒戒時，因而致上開陳報意旨之事件發生，嗣於111年1
    1月9日出所並移入法務部○○○○○○○○附設勒戒所觀察勒戒中，
    目前並不在法務部○○○○○○○○附設勒戒所觀察勒戒中，亦有臺
    灣高等法院被告前案紀錄表、臺灣高等法院被告在監在押簡
    表各1件在卷可徵，合先敘明。
　㈡又陳報人之陳報上開事實，有法務部○○○○○○○○對被告為束縛
    身體處分陳報狀2件、臺灣高等法院被告前案紀錄表1件、臺
    灣高等法院被告在監在押簡表1件在卷可憑。復酌被告於上
    開時地，辦理新收程序時，因情緒不穩並推桌子之行為，多
    次勸阻無效，有暴行之虞、擾亂秩序之虞，顯然破壞該所管
    理之安全，因急迫先行施用戒具手銬2付；另於上開時地，
    南舍16房大聲喧嘩，多次勸阻無效，有擾亂秩序之虞，顯然
    擾亂同房其餘收容人之休息，並因而致破壞該所管理舍房安
    全作息秩序，其違規擾亂秩序之虞情節甚重，因急迫先行施
    用戒具手銬1付，迨上揭各原因消滅後，始各解除被告之上
    開戒具，爰依比例原則衡酌陳報人之戒護安全秩序維護需求
    、施用戒具對於被告人身自由及權益之影響等節，認陳報人
    對被告上開短暫時間各施用上開戒具，非但合法且屬適當，
    況陳報人因情況急迫之緊急，各始於111年11月3日18時40分
    起至同日18時49分止、111年11月6日15時0分起至同日15時2
    0分止，各因急迫先行施用戒具之處分，核與羈押法第18條
    第2項第1款、第4項之規定均悉相符，自各應予准許，併啓
    被告日後勿以錢換毒，毒留己身害自己，且自己要好好想一
    想，日後自己若重病臥床時，為自己給付醫療費用係毒友嗎
    ？毒友係自己生命中之貴人會出錢出力無怨無悔日夜照顧重
    病臥床的自己嗎？因此，自己用心甘情願的戒毒心，看得起
    自己，自己不再害自己，好好把握自己的未來人生正確方向
    ，不要結交損友，不要再違法犯紀，亦莫輕吸毒小惡，以為
    無殃，水滴雖微，漸盈大器，毒癮惡習，歷久不亡，小過不
    改，積足滅身，摸摸自己良心，試想看看自己日後若死亡時
    ，替自己辦後事的係毒友、損友會痛心哭、會出錢出力嗎？
    因此，乘目前自己還來得及回頭，宜早日抉擇不吸毒力行，
    保護自己亦保護家人，並依本分、遵法度、守規矩，致和諧
    ，早日出所回家團圓，則日日平安喜樂，永不嫌晚。
四、據上論斷，依羈押法第18條第2項第1款、第4項，刑事訴訟
    法第220條，裁定如主文。
中　　華　　民　　國　　111 　年　　11　　月　　14　　日
         　       刑事第三庭法　官  施添寶
以上正本證明與原本無異。　                               
對於本件裁定如有不服，應於收受送達後5日內，向本院提出抗
告書狀，敘述抗告之理由，抗告於臺灣高等法院。
中　　華　　民　　國　　111 　年　　11　　月　　14　　日
                            書記官  陳怡文